# 请教陈版,并购时少数股东权益如何核算

提问人：malihuan 时间：2012-02-28 10:28:52
请问陈版, 在HKFRS和IFRS下,企业并购了具有控制权的股份时,对少数股东权益的核算,有 2 种选择,一是用收购日少数股东权益的公允价值,二是可以用少数股东占取得的可辨认资产的份额. 请问这 2 种选择是可以自由选择还是有一定的条件.准则中有一段这样的话: the choice of method is to be made for each business combination an a transaction-by-transaction basis, rather than being a policy choice, and will require management to carefully consider their future intentions about acquiring the non-controlling interests, as each option, combined with the revisions to accounting for changes in ownership interest of a subsidiary introduced in IAS 27 will potentially have a significant effect on the amount recognised for goodwill. 请问这段话应该怎么理解?

回答人：chenyiwei
对企业合并中形成的少数股权的计量金额是否按少数股权的整体公允价值计量（即，是否确认少数股权对应的商誉）并不是一项“会计政策选择”（所谓“会计政策选择”的意思是：在准则中允许的多种方法之间作出选择，但一旦选择其中一种方法，即成为企业的一项会计政策，应当一贯性地运用与所有同类或类似交易，不得随意变更）。 在同一会计年度内，对于所发生的不同的企业合并交易，管理层可根据有关的考虑因素确定对其中几项合并交易中的少数股权采用其整体公允价值计量，而对另外几项合并交易中形成的少数股权按照可辨认净资产公允价值计量。但这种选择也不是完全任意的，而是在很大程度上体现了管理层的意图，即是否打算进一步收购少数股权。通常，如果采用整体公允价值计量少数股权（即确认少数股权对应的商誉），则往往意味着管理层打算进一步收购该被合并方的少数股权。